臺灣高等法院高雄分院刑事判決　　　　　九十一年度上易字第七一號
　　上　訴　人　台灣屏東地方法院檢察署檢察官
　　被　　　告　乙○○
　　　　　　　　甲○○
　　共　　　同
　　選任辯護人　吳澄潔
右上訴人因被告傷害案件，不服臺灣屏東地方法院九十年度易字第一二三八號中華民
國九十一年三月十八日第一審判決（起訴案號：臺灣屏東地方法院檢察署九十年度偵
字第五六六０號），提起上訴，本院判決如左：
      主      文
原判決撤銷。
乙○○共同傷害人之身體，處有期徒刑貳月，如易科罰金，以佰元折算壹日。
甲○○共同連續傷害人之身體，處有期徒刑月，如易科罰金，以佰元折算壹日。
      事      實
緣乙○○於九十年八月十日中午在家（屏東縣林邊鄉○○村○○路九十八號）辦理結
婚喜宴，住於附近之八十五歲丙○○亦前往做客，席間丙○○因故拍打乙○○三姊之
耳光，宴席結束後，乙○○、甲○○兄弟二人，經其三姊哭訴，心生憤怒，共同於當
日下午三、四時許，一同前往丙○○位於屏東縣林邊鄉○○村○○路一八七號之二住
處，雙方因而發生爭執，乙○○、甲○○兄弟二人，基於傷害犯意之連絡，且甲○○
另基於概括犯意，推由乙○○毆打並以踢丙○○，致林某右踝部腓骨遠端骨折併關
節半脫臼，兩膝部挫傷，林某因而倒地，兄弟二人見狀乃相偕離去返家；林某被毆後
，心生不甘，雖部骨折行動不便，仍由其老妻陪同前往卞家理論，甲○○見林某抵
達，乃本傷害之概括犯意，對林某臉部揮打一拳，致林某頭部外傷左眼部瘀腫，案經
丙○○訴由屏東縣警察局東港分局移由檢察官偵查起訴。
    理    由
一、訊據被告乙○○、甲○○二人，均否認有傷害情事，一致辯稱告訴人前後指訴之
    被毆情節並不一致，當天下午確曾一同曾往告訴人家裏理論，但未毆打告訴人云
    云。
二、按告訴人係民國六年出生，年已八十五歲，其妻陳金枝，有重度精神病，此有卷
    附戶口名簿影本及身心障礙手冊影本可稽，故告訴人受傷後，乏人帶其就醫，應
    可理解，而告訴人年歲已高，先後指訴或託人代寫訴狀，其內容若有不一，仍應
    探求真相，合先明。
三、經查，告訴人迭於警訊、偵查中及原審審理時，堅決指訴遭被告二人毆打受傷；
    而證人諶鴻春於原審結證稱：「我有看到，但是我怕被告兩人會對我不利，所以
    我不敢說」」：：：我聽到外面吵架，我才出去看，我出去後看到告訴人倒地，
    ：：：：他當時是倒在地上沒有辦法起身，我就扶他起來：：：他就告訴我是被
    告乙○○打他：：：，之後過了十幾分鐘，告訴人又跑到被告家去找被告理論，
    他去理論時我有在現場，當時我聽到告訴人跟被告說既然要打就把我打死，被告
    甲○○就出來一拳將告訴人打倒坐在地上：：：」（原審卷第三十二頁）；另告
    訴人之女林碧玉（戶籍地與告訴人同，但住所不同）於本院證稱：「九十年八月
    十二日朋友通知我，我才知道（我父被打傷）」「被告有拜託村長張清  來向我
    們說和解之事，說要賠償我們二萬元」，於原審證稱：「是我在八月十二日送他
    （告訴人）去醫院的」（原審卷第十五頁）；而證人張清  於本院證稱：「：：
    被告的父親卞洪亮來找我，說他的二兒子乙○○、甲○○與丙○○發生糾紛，我
    建議帶甲○○及甲○○的二位姐姐到安泰醫院去看丙○○，：：：：後來隔十幾
    天卞洪亮出面要我替他們解決，卞洪亮說丙○○住院要花錢，卞洪亮他自願拿二
    萬元給他慰問，後來我又帶卞洪亮及被告二人到丙○○家裏，丙○○及林碧玉說
    不要這二萬元說要提出告訴」；參酌被告乙○○於警訊時供稱：「：：：我就與
    弟弟甲○○到丙○○家問他為什麼打我三姐，：：：愈講愈大聲，我弟弟甲○○
    看情形不對，就把我拉回去：：：」「當我們兄弟回來後丙○○與他太太就跟著
    過來，我弟弟就去擋，丙○○他太太就拿一塊大理石磈打到我弟弟肚子：：：」
    （九十年八月二十二日警訊筆錄），由上述各人供述，當可確認被告二人確有傷
    害告訴人，否則當無賠錢和解之事，而發生傷害之地點，先發生在告訴人家，次
    發生在被告家，發生在告訴人家，係被告二人一同前往，雖告訴人僅指遭被告其
    中一人毆打（先後所指毆打之人不同），但依堪鴻春所證，雖可認係乙○○下手
    毆打，但此行為並不違甲○○本意，被告二人應負共犯責任；第二次告訴人前往
    被告家，由甲○○出拳毆打告訴人，此一行為，乙○○事先不知情，應係甲○○
    個人行為，雖證人洪榮勝於原審證稱伊當時在被告家門外，沒看到丙○○被打，
    按甲○○僅打告訴人一拳，此一動作，洪某未看到，並不違常情，自不能為被告
    有利之證據，此外，並有告訴人提出之診斷書在卷可稽，綜上所述，被告二人罪
    證明確，所辯係卸責之詞，不足採信，其犯行應可認定。
四、被告二人所為，均犯刑法第二百七十七條第一項傷害罪，被告二人第一次在告訴
    人家毆打告訴人，二人有犯意連絡行為分擔為共同正犯；被告甲○○先後二次犯
    行，係基於概括犯意，犯同一罪名為連續犯，以一罪論；公訴人認告訴人所受之
    傷，均係被告二人在告訴人家一次所犯，尚有未洽，雖公訴人未就被告甲○○第
    二次犯行起訴，但與起訴部分有連續犯裁判一罪關係，為起訴效力所及，本院應
    一併論究。
五、原審不察，遽予無罪之諭知，自有未洽，檢察官上訴意旨，指摘原判決不當，非
    無理由，自應予撤銷改判，爰審酌被告犯後並無悔意，飭詞卸責，另告訴人所受
    傷害尚非嚴重及其他一切情狀，爰分別量處如主文所示之刑，並諭知如易科罰金
    之折算標準。
據上論斷，應依刑事訴訟法第三百六十九條第一項前段、第三百六十四條、第二百九
十九條第一項前段、刑法第二百七十七條第一項、第四十一條第一項、第二十八條、
第五十六條前段，罰金罰鍰提高標準條例第一條前段、第二條，判決如主文。
本案經檢察官王登榮到庭執行職務。
中    華    民    國     九十一     年       七       月      八        日
                              臺灣高等法院高雄分院刑事第九庭
                                  審判長法官  張明松
                                        法官  任森銓
                                        法官  江泰章
右正本證明與原本無異。
不得上訴。
                                      書記官  郭榮芳
中    華    民    國     九十一     年       七       月      九        日
附錄：本判決論罪科刑法條：
刑法第二百七十七條第一項
傷害人之身體或健康者，處三年以下有期徒刑，拘役或一千元以下罰金。
                                                                    ＦＡＫ
